---
title: "Sprawozdanie"
output:
  pdf_document:
    latex_engine: xelatex
  html_document: default
header-includes:
  - \usepackage{fontspec}
---

```{r setup, include=FALSE}
knitr::opts_chunk$set(dev = "cairo_pdf")
```

# SAD - projekt 1

-   Mikołaj Garbowski
-   Maksymilian Baj

## Problem 1

Korzystając z danych GUS porównujemy przeciętne miesięczne wynagrodzenie brutto oraz medianę cen za m2 lokali mieszkalnych sprzedanych w ramach transakcji rynkowych w Warszawie, Olsztynie i Wałbrzychu na przestrzeni lat. GUS uznaję za źródło bardzo wiarygodne.

```{r message=FALSE, warning=FALSE, results='hide'}
source("R/plots.R")

df <- read_csv("data/processed/cities.csv")
```

### Cena oraz wynagrodzenie w poszczególnych miastach

```{r}
plot_price_vs_wage_for_city(df, "Warszawa")
plot_price_vs_wage_for_city(df, "Wałbrzych")
plot_price_vs_wage_for_city(df, "Olsztyn")
```

### Zbiorcze porównania

```{r}
plot_wage_by_city(df)
plot_price_by_city(df)
plot_price_to_wage_ratio(df)
```

## Problem 2 - ilustracja centralnego twierdzenia granicznego

Parametry symulacji:
 - rozkład bazowy: wykładniczy o parametrze $\lambda = 1$.
 - rozmiary próby: $n \in \{2, 5, 10, 100\}$
 - liczba symulacji: 10 000 powtórzeń dla każdej wartości n.

### Wizualizacja dla średniej z próby

```{r}
source("R/clt_visualization/sample_data.R")
source("R/clt_visualization/plots.R")

n_vals <- c(2, 5, 20, 100)
aggregated_data <- sample_for_multiple_n(n_vals)
plot_hist(aggregated_data)

```
Poniżej wykres dla $n = 1000$ i większej liczby słupków histogramu:
```{r}
data <- sample_data(n = 1000, k = 10000)
plot_hist(data, n_bins = 30)
```
Wizualizacja przy pomocy wykresu kwantyl-kwantyl:
```{r}
plot_qq(aggregated_data)
```
```{r}
plot_qq(data)
```

### Wizualizacja dla średniej funkcji z próby

Użyta funkcja: $y = sin(x \pi)$

```{r}
n_vals <- c(2, 5, 20, 100)
aggregated_data <- sample_for_multiple_n(n_vals, transform_func = function(x) sin(x * pi))
plot_hist(aggregated_data)

```
```{r}
data <- sample_data(n = 1000, k = 10000, transform_func = function(x) sin(x * pi))
plot_hist(data, n_bins = 30)
```
Wizualizacja przy pomocy wykresu kwantyl-kwantyl
```{r}
plot_qq(aggregated_data)
```
Poniżej wykres dla $n = 1000$ i większej liczby słupków histogramu:
```{r}
plot_qq(data)
```